臺灣桃園地方法院刑事判決
111年度審交易字第562號
公  訴  人  臺灣桃園地方檢察署檢察官楊挺宏 
被      告  廖啟寰



上列被告因公共危險案件，經檢察官提起公訴（111年度偵字第3
3833號），被告於準備程序進行中就被訴事實為有罪之陳述，經
本院告知簡式審判程序意旨，並聽取當事人之意見後，裁定依簡
式審判程序審理，判決如下：
    主  文
廖啟寰吐氣所含酒精濃度達每公升零點二五毫克以上而駕駛動力
交通工具，累犯，處有期徒刑八月。
    事實及理由
一、犯罪事實：廖啟寰於民國111年6月28日21時許至翌（29）日
    1時許，在桃園市桃園區正康一街某處飲用酒類後，基於公
    共危險之犯意，於111年6月29日6時30分許，騎乘車牌號碼0
    00-0000號重型機車上路。嗣行經桃園市○○區○○○街000號前
    為警盤檢，並於同日7時46分測得其吐氣所含酒精濃度達每
    公升0.41毫克。
二、證據名稱：
　㈠被告廖啟寰分別於警詢、檢察事務官詢問、本院準備程序及
    審理中之自白。
　㈡酒精測定紀錄表、桃園市政府警察局舉發違反道路交通管理
    事件通知單、車輛詳細資料報表。
三、論罪科刑：
　㈠核被告所為，係犯刑法第185條之3第1項第1款之吐氣所含酒
    精濃度達每公升0.25毫克以上而駕駛動力交通工具罪。
　㈡被告前於110年間因酒後駕車之公共危險案件，經本院以110
    年度桃交簡字第1295號判決處有期徒刑6月，併科罰金新臺
    幣3萬元確定，有期徒刑部分於110年11月15日易科罰金執行
    完畢，有臺灣高等法院被告前案紀錄表可按，被告亦不爭執
    有該前科，是被告於5年內故意再犯本件有期徒刑以上之罪
    ，為累犯，經本院裁量被告上揭前科情形後，認其有特別惡
    性且對刑罰反應力薄弱，應依刑法第47條第1項規定加重其
    刑（含最低本刑）。
　㈢爰審酌被告自96年起曾多次觸犯刑法第185條之3公共危險罪
    案件，而分經法院判處罪刑確定並執行完畢，詎其仍不知警
    惕，一再漠視法律禁令而屢屢再犯，且測得吐氣所含酒精濃
    度達每公升0.41毫克，惟念其犯後始終坦承犯行，兼衡其犯
    罪動機、生活及經濟狀況、素行、年紀及智識程度等一切情
    狀，量處如主文所示之刑。
四、應依刑事訴訟法第273條之1第1項、第299條第1項前段、第3
    10條之2、第454條第1項，判決如主文。
五、如不服本判決應於收受判決後20日內向本院提出上訴書狀，
    並應敘述具體理由。其未敘述上訴理由者，應於上訴期間屆
    滿後20日內向本院補提理由書（均須按他造當事人之人數附
    繕本）「切勿逕送上級法院」。
本案經檢察官陳淑蓉到庭執行職務。
中　　華　　民　　國　　111 　年　　11　　月　　25　　日
                  刑事審查庭  法　官　馮浩庭
以上正本證明與原本無異。
如不服本判決應於收受判決後20日內向本院提出上訴書狀，並應
敘述具體理由。其未敘述上訴理由者，應於上訴期間屆滿後20日
內向本院補提理由書(均須按他造當事人之人數附繕本)「切勿逕
送上級法院」。 
　　　　　　　　　　　　　　　書記官　張怡婷 
中　　華　　民　　國　　111 　年　　11　　月　　28　　日
附錄本案論罪科刑法條： 
中華民國刑法第185條之3
駕駛動力交通工具而有下列情形之一者，處3年以下有期徒刑，
得併科30萬元以下罰金：
一、吐氣所含酒精濃度達每公升零點二五毫克或血液中酒精濃度
    達百分之零點零五以上。
二、有前款以外之其他情事足認服用酒類或其他相類之物，致不
    能安全駕駛。
三、服用毒品、麻醉藥品或其他相類之物，致不能安全駕駛。
因而致人於死者，處三年以上十年以下有期徒刑，得併科二百萬
元以下罰金；致重傷者，處一年以上七年以下有期徒刑，得併科
一百萬元以下罰金。
曾犯本條或陸海空軍刑法第五十四條之罪，經有罪判決確定或經
緩起訴處分確定，於十年內再犯第一項之罪因而致人於死者，處
無期徒刑或五年以上有期徒刑，得併科三百萬元以下罰金；致重
傷者，處三年以上十年以下有期徒刑，得併科二百萬元以下罰金
。